Images des répertoires du notaire Georges Marion pour l'étude XII
Archives nationales de France
Images des répertoires du notaire Georges Marion pour l'étude XII
18 février 1659 - 21 décembre 1667
MC/RE/XII/4/A - MC/RE/XII/4/B
Etude XII; Marion, Georges
2 registres, le répertoire 4 bis est une copie du répertoire 4.
Archives nationales de France
Minutes et répertoires: la loi 2008-696 du 15 juillet 2008 relative aux archives a fixé à 75 ans à compter de la date de l'acte, ou à 25 ans à compter de la date du décès de l'intéressé si ce délai est plus bref, le délai de communication des minutes et répertoires des notaires; ce délai est porté à 100 ans à compter de la date de l'acte si le document se rapporte à un mineur (code du Patrimoine, articles L213-2, 4e d et 5e).
Autres documents de l'étude (dossiers de clients, comptabilité...): s'agissant d'archives privées, ces documents sont communicables selon les modalités fixées par le déposant ou le donateur.
Certains documents ne sont pas accessibles sous leur forme originale en raison de leur mauvais état de conservation.
Registres entrés aux Archives nationales en 1933.
Images des répertoires de l’étude XII
Archives de l'étude XII
répertoire d'officier public ministériel
- Répertoire chronologique pour la période du 18 février 1659 au 21 décembre 1667, 18 février 1659 - 21 décembre 1667; MC/RE/XII/4/A; Un registre de 120 feuillets de papier manuscrits, hauteur 34, 5 x largeur 22 cm. Le registre est en trés mauvais état. La reliure est endommagée. Le feuillet n° 1 est très détérioré.
  Registre folioté en 2003 (foliotation non visible à l'écran)
  Le répertoire contient les informations suivantes: 1. date du jour; 2. nature de l'acte; 3. nom, prénom des parties.
  Il se compose de 3 parties:
  - premièrement la liste chronologique des minutes
  - deuxièmement une liste de minutes datées du 21 novembre au 21 décembre 1667, qui ont été passées par maître Marion, notaire-substituant, en l'étude du notaire Jean Nonnet, décédé le 8 novembre 1667
  - troisièmement un répertoire des brevets rapportés.
  répertoire
  - Liste chronologique pour la période du 18 février au 29 décembre 1659, 18 février - 29 décembre 1659; 1 r°-6 v°; 6 feuillets
  - Liste chronologique pour la période du 5 janvier au 31 décembre 1660, 5 janvier - 31 décembre 1660; 6 v°-16 r°; 11 feuillets
  - Liste chronologique pour la période du 4 janvier au 31 décembre 1661, 4 janvier - 31 décembre 1661; 16 r°-27 r°; 12 feuillets
  - Liste chronologique pour la période du 1er janvier au 29 décembre 1662, 1er janvier - 29 décembre 1662; 27 r°-37 r°; 11 feuillets
  - Liste chronologique pour la période du 3 janvier au 30 décembre 1663, 3 janvier - 30 décembre 1663; 37 r°-49 v°; 13 feuillets
  - Liste chronologique pour la période du 2 janvier au 31 décembre 1664, 2 janvier - 31 décembre 1664; 49 v°-62 r°; 14 feuillets
  - Liste chronologique pour la période du 2 janvier au 31 décembre 1665, 2 janvier - 31 décembre 1665; 62 r°-78 v°; 17 feuillets
  - Liste chronologique pour la période du 2 janvier au 31 décembre 1666, 2 janvier - 31 décembre 1666; 78 v°-95 v°; 18 feuillets
  - Liste chronologique pour la période du 3 janvier au 31 octobre 1667, 3 janvier - 31 octobre 1667; 95 v°-107 v°; 13 feuillets
  - Liste des actes passés en tant que substituant de maître Nonnet pour la période du 21 novembre au 21 décembre 1667, 21 novembre - 21 décembre 1667; 107 v°-109 r°; 2 feuillets
  - Liste chronologique des brevets grossoyés pour la période du 1er mars 1659 au 22 septembre 1667, 1er mars 1659 - 22 septembre 1667; 109 r°-120 r°; 11 feuillets
- Répertoire chronologique pour la période du 18 février 1659 au 21 décembre 1667, 18 février 1659 - 21 décembre 1667; MC/RE/XII/4/B; Un registre de 122 feuillets de papier manuscrits, hauteur 35 x largeur 22,5 cm folioté par le notaire. Le registre est en assez bon état. Le feuillet 60 v° est bâtonné. Ce répertoire est une copie du repertoire MC/RE/XII/4.
  - Liste chronologique pour la période du 18 février au 29 décembre 1659, 18 février - 29 décembre 1659; 1 r°-6 v°; 6 feuillets
  - Liste chronologique pour la période du 4 janvier au 31 décembre 1660, 4 janvier - 31 décembre 1660; 6 v°-17 r°; 12 feuillets
  - Liste chronologique pour la période du 4 janvier au 31 décembre 1661, 4 janvier - 31 décembre 1661; 17 r°-30 r°; 14 feuillets
  - Liste chronologique pour la période du 1er janvier au 29 décembre 1662, 1er janvier - 29 décembre 1662; 30 r°-40 v°; 11 feuillets
  - Liste chronologique pour la période du 3 janvier au 30 décembre 1663, 3 janvier - 30 décembre 1663; 41 r°-54 r°; 14 feuillets
  - Liste chronologique pour la période du 2 janvier au 31 décembre 1664, 2 janvier - 31 décembre 1664; 54 r°-66 r°; 13 feuillets
  - Liste chronologique pour la période du 2 janvier au 31 décembre 1665, 2 janvier - 31 décembre 1665; 66 r°-80 v°; 15 feuillets
  - Liste chronologique pour la période du 2 janvier au 31 décembre 1666, 2 janvier - 31 décembre 1666; 81 r°-97 r°; 17 feuillets
  - Liste chronologique pour la période du 3 janvier au 31 octobre 1667, 3 janvier - 31 octobre 1667; 97 r°-107 v°; 13 feuillets
  - Liste des actes passés en l'étude de maître Nonnet pour la période du 21 novembre au 21 décembre 1667, 21 novembre - 21 décembre 1667; 107 v°-109 r°; 3 feuillets
  - Liste chronologique des brevets grossoyés pour la période du 1er mars 1659 au 22 septembre 1667, 1er mars 1659 - 22 septembre 1667; 109 v°-121 v°; 12 feuillets